臺灣高雄地方法院刑事裁定
111年度聲字第1595號
聲  請  人  臺灣高雄地方檢察署檢察官
受  刑  人  張炳水



上列聲請人因受刑人數罪併罰有二裁判以上，聲請定其應執行之
刑（111年度執聲字第1278號），本院裁定如下：
    主  文
張炳水所犯如附表所示之拾罪，所處各如附表所載之刑，應執行
拘役壹佰貳拾日，如易科罰金，以新臺幣壹仟元折算壹日。
    理  由
一、聲請意旨略以：受刑人張炳水因犯如附表所示之竊盜罪，先
    後經法院判決確定如附表，應依刑法第50條、第53條及第51
    條第6款，定其應執行之刑，爰依刑事訴訟法第477條第1項
    聲請裁定等語。
二、按裁判確定前犯數罪者，併合處罰之；數罪併罰，有二裁判
    以上者，依刑法第51條之規定，定其應執行之刑；數罪併罰
    ，分別宣告其罪之刑，宣告多數拘役者，於各刑中之最長期
    以上，各刑合併之刑期以下，定其刑期，但不得逾120日，
    刑法第50條、第53條、第51條第6款分別定有明文。另依刑
    法第53條所定，應依刑法第51條第6款規定定其應執行之刑
    者，由該案犯罪事實最後判決之法院之檢察官，聲請該法院
    裁定之，刑事訴訟法第477條第1項已有明定。再者，法律上
    屬於自由裁量之事項，有其外部性界限及內部性界限，並非
    概無拘束。依據法律之具體規定，法院應在其範圍選擇為適
    當之裁判者，為外部性界限；而法院為裁判時，應考量法律
    之目的，及法律秩序之理念所在者，為內部性界限。法院為
    裁判時，二者均不得有所踰越，是數罪併罰，有二裁判以上
    ，定其應執行之刑時，固屬法院自由裁量之事項，然仍應受
    前揭外部性界限及內部性界限之拘束。
三、經查，受刑人所犯如附表所示之10罪，業經本院先後判處各
    如附表所示之刑，並於如附表所示之日期分別確定在案，有
    如附表所示案件之判決書及臺灣高等法院被告前案紀錄表在
    卷可稽。經核，本院為上開案件犯罪事實最後判決之法院，
    且受刑人所犯如附表所示各罪，符合刑法第50條第1項所定
    得予定執行刑之要件，茲檢察官聲請定其應執行之刑，本院
    審核認為正當。又受刑人所犯如附表編號1至4、編號5至7，
    業分別經定應執行刑為拘役120日、85日在案，現受刑人既
    有如附表所示10罪應定執行刑，則前所定之應執行刑即當然
    失效，本院自可更定該10罪之應執行刑。是本院定其應執行
    刑，不得逾越刑法第51條第6款所定法律之外部界限（即拘
    役120日）。本院考量受刑人所犯如附表所示之10罪均為竊
    盜罪，罪質相同、犯罪時間集中在民國110年7月6日至同年1
    0月15日間，及受刑人依上述犯行具體犯罪事實所呈現整體
    犯行的應罰適當性等情，復綜合受刑人對本件定應執行刑案
    件以書面陳述之意見，表示希望法院從輕量刑等語（見臺灣
    高雄地方檢察署111年度執聲字第1278號卷附「臺灣高雄地
    方檢察署受刑人是否同意聲請定執行刑調查表」自明），爰
    定其應執行刑如主文所示，並諭知易科罰金之折算標準如主
    文後段所示。
四、依刑事訴訟法第477條第1項，刑法第53條、第51條第6款、
    第41條第1項前段，裁定如主文。
中　　華　　民　　國　　111 　年　　9 　　月　　20　　日
                  刑事第六庭    法　官  李承曄
以上正本證明與原本無異。
如不服本裁定，應於收受送達後5 日內向本院提出抗告狀。
中　　華　　民　　國　　111 　年　　9 　　月　　20　　日
　　　　　　　　　　　　　　　　書記官　李宗諺　　　　　　　　
附表：
編號 罪名 宣告刑 犯罪日期 最後事實審  確定判決  備註     法院、案號 判決日期 法院、案號 確定日期  1 竊盜 拘役45日，如易科罰金，以新臺幣1千元折算1日 110年8月3日 高雄地院110年度簡字第3469號 110年12月15日 同左 111年1月19日 編號1-4經定應執行拘役120日  高雄地檢111年度執更字第1076號 2 竊盜 拘役35日，如易科罰金，以新臺幣1千元折算1日 110年7月6日 高雄地院110年度簡字第3076號 111年1月5日 同左 111年2月9日  3 竊盜 拘役25日，如易科罰金，以新臺幣1千元折算1日 110年8月11日 高雄地院110年度簡字第3459號 111年1月20日 同左 111年3月2日  4 竊盜 拘役45日，如易科罰金，以新臺幣1千元折算1日 110年9月10日 高雄地院110年度簡字第3590號 111年2月22日 同左 111年3月30日  5 竊盜 拘役60日，如易科罰金，以新臺幣1千元折算1日 110年9月26日 高雄地院110年度簡字第3697號 111年3月11日 同左 111年4月13日 編號5-7經定應執行拘役85日  高雄地檢111年度執字第3550號 6 竊盜 拘役45日，如易科罰金，以新臺幣1千元折算1日 110年7月15日 同上 同上 同左 同上  7 竊盜 拘役15日，如易科罰金，以新臺幣1千元折算1日 110年8月14日 同上 同上 同左 同上  8 竊盜 拘役10日，如易科罰金，以新臺幣1千元折算1日 110年10月4日 高雄地院111年度簡字第466號 111年3月22日 同左 111年4月27日 高雄地檢111年度執字第3557號 9 竊盜 拘役60日，如易科罰金，以新臺幣1千元折算1日 110年8月15日 高雄地院110年度簡字第3525號 111年1月7日 同左 111年2月9日 高雄地檢111年度執字第3833號 10 竊盜 拘役30日，如易科罰金，以新臺幣1千元折算1日 110年10月15日 高雄地院111年度簡字第608號 111年3月29日 同左 111年5月4日 高雄地檢111年度執字第4232號